# 急：关于持有待售子公司内部交易

提问人：iuhooya 时间：2010-02-08 12:18:33
在国际财务报告准则下，母公司把持有待售子公司的各类资产和负债分别重分类至持有待售资产和持有待售负债，但是母子公司本年度资产负债表内部往来款余额，以及利润表内部交易产生的利润，是否仍应按照合并报表准则进行抵销？还是把该子公司视为集团外第三方，不抵销内部往来款余额及内部交易利润？

回答人：chenyiwei
回复 楼主 iuhooya 的帖子持有待售的子公司，既然仍纳入合并范围，则其与集团其他部分之间的内部往来和内部交易仍需抵销。 另外需要注意：子公司的股权持有待售，不等于其各项资产和负债在合并层面均需划分为持有待售，尤其是在该子公司构成业务的情况下。股权的持有待售不等于其中包含的单项资产和负债都处于IFRS5所定义的持有待售状态，更何况IFRS5对持有待售非流动资产的规定不适用于递延所得税资产、金融资产、以公允价值计量的投资性房地产和生物资产、保险合同中产生的合同权利等情形。如果该子公司构成一个major line of business，则应按IFRS5的要求作为终止经营作出相应披露。